最高法院刑事判決　　　　　　一○○年度台上字第六一七九號
上　訴　人　呂永國
上列上訴人因違反毒品危害防制條例案件，不服台灣高等法院台
南分院中華民國九十九年七月二十七日第二審更審判決（九十九
年度上更(一)字第一二二號，起訴案號：台灣雲林地方法院檢察署
九十五年度偵字第五五六九號），提起上訴，本院判決如下：
    主  文
上訴駁回。
    理  由
按刑事訴訟法第三百七十七條規定，上訴於第三審法院，非以判
決違背法令為理由，不得為之。是提起第三審上訴，應以原判決
違背法令為理由，係屬法定要件。如果上訴理由書狀並未依據卷
內訴訟資料，具體指摘原判決不適用何種法則或如何適用不當，
或所指摘原判決違法情事，顯與法律規定得為第三審上訴理由之
違法情形，不相適合時，均應認其上訴為違背法律上之程式，予
以駁回。本件原審審理結果，認為上訴人呂永國違反毒品危害防
制條例之犯行明確，因而撤銷第一審科刑之判決，改判仍論處上
訴人犯如原判決附表（下稱附表）一所示販賣第一級毒品（均累
犯）七罪刑，及附表二所載販賣第二級毒品（均累犯）二罪刑（
主刑定應執行有期徒刑十九年），已詳其調查、取捨證據之結
果及憑以認定犯罪事實之心證理由，並就上訴人否認有營利販賣
之供詞及所辯係與李信德、林志仲、林中義等人合資購買毒品或
所交付予李信德等人者皆為糖粉、非海洛因各語認非可採，予以
論述。查上訴人坦認確有於原判決事實欄所載時間、地點交付各
該金額之毒品海洛因予李信德等三人之事實，原判決綜合案內全
部卷證資料，分別定其取捨而資為判斷犯罪事實，記明其認定之
理由，並不悖乎經驗與論理法則，不容任意指摘。而扣案之白粉
業經法務部調查局檢驗出含有毒品海洛因成分，則該海洛因之純
度若干，既不影響其係毒品之認定，要無上訴意旨所指未盡調查
證據之情形，再原判決依據證人林志仲之證詞，憑以認定附表一
編號4 之交易日期為民國九十五年九月十六日某時，與其二人嗣
後於翌（十七）日之通訊監察譯文，記載上訴人詢問林志仲所交
易之毒品是否合用等詞，亦無齟齬矛盾之處，至警製之通訊監察
譯文如何具有證據能力，業據原判決於理由欄壹之五、六明甚
詳，凡此難謂有何上訴意旨所稱事實與理由不一致或理由不備之
違法可言。本件既有毒品海洛因扣案及其鑑定書存卷為證，除去
記載該扣押物之搜索扣押筆錄等文書，因仍無礙其證據同一性之
認定，顯然於判決結果不生影響，而不得作為第三審上訴之理由
。原判決就扣案之0000000000號行動電話（含SIM 卡）及毒品包
裝袋一個，業已說明應依上開條例第十九條第一項規定宣告沒收
之理由，其適用法則尤無違誤。上訴意旨置原判決明白論斷於不
顧，仍持已為原判決指駁之陳詞再事爭辯，或對於事實審法院取
捨證據與自由判斷證據證明力之職權行使，徒以自己之說詞，任
意指為違法，或單純為事實上枝節性之爭辯，要與法律規定得為
第三審上訴理由之違法情形，不相適合。其上訴違背法律上之程
式，應予駁回。
據上論結，應依刑事訴訟法第三百九十五條前段，判決如主文。
中    華    民    國  一○○  年   十一   月    十    日
                      最高法院刑事第九庭
                          審判長法官  賴  忠  星  
                                法官  呂  丹  玉  
                                法官  吳      燦  
                                法官  蔡  名  曜  
                                法官  葉  麗  霞  
本件正本證明與原本無異
                                      書  記  官  
中    華    民    國  一○○  年   十一   月   十五   日
                                                      V